# 求助陈版，关于先投资建设，后进行利润分成的账务处理

提问人：wx_5b6a7df667b3 时间：2020-03-30 08:05:19
请教陈版，公司与甲方签订协议，协议约定由公司出资更换甲方各个门店的节能灯管。更换完成后五年内公司根据各个门店节能情况进行分成。公司不负责后续维护。
目前公司采用的记账方法是前期确认了改造成本，在后续收益期确认收入，但是这样收入成本就不配比。
请教正确的账务处理应如何操作？

回答人：chenyiwei
这种合同能源管理交易，可以选择采用“BOT模式”或者“租赁模式”核算。参考：《瑞华研究 2010 ～ 2019 汇编》
之“问题4-2-25（合同能源管理的会计处理）”。